臺灣板橋地方法院刑事判決　　　　　　　　94年度易字第15號
公　訴　人　臺灣板橋地方法院檢察署檢察官
被　　　告　戊○○
上列被告因竊盜案件，經檢察官聲請以簡易判決處刑（九十三年
度速偵字第一０三八號），暨移送併辦（台灣台北地方法院檢察
署九十三年度偵字第二一四０一號、九十四年度偵字第一三五八
、二三一八號、九十四年度偵緝字第七四七號），本院認不得以
簡易判決處刑，改依通常程序審理，被告於準備程序中就被訴事
實為有罪陳述，本院合議庭裁定由受命法官獨任行簡式審判程序
，並判決如下：
    主  文
戊○○連續竊盜，處有期徒刑壹年。扣案之玩具手槍壹支沒收。
    事  實
一、戊○○意圖為自己不法之所有，並基於概括之犯意，為下列
    行為：
    （一）於民國九十三年十一月十日下午八時三十分許，在台
　　　　　北縣三重市○○路一一九號「全家便利超商」內，趁
　　　　　店內員工己○○不注意之際，徒手竊取貨架上陳列販
　　　　　賣價值新台幣（下同）一千零八十元之平口褲二件、
　　　　　香煙二包、雪茄一支、沐浴精一瓶、香水一瓶，得手
　　　　　後離去。嗣店員己○○發覺情況有異，經查看店內監
          視錄影帶後始查覺上情。
    （二）於九十三年十一月十日下午十時十分許，在台北縣三
　　　　　重市○○路十八號「萊爾富便利超商」內，趁店內員
　　　　　工乙○○不注意之際，徒手竊取貨架上陳列販賣價值
 　　　　 五百二十元之平口褲二件、香煙一包，得手後離去。
          嗣於九十三年十一月十一日下午四時許，戊○○再度
          返回前開台北縣三重市○○路一一九號「全家便利超
          商」時，為店內員工己○○發覺其為監視錄影帶內行
          竊之人，旋報警查獲。
　　（三）於九十三年十一月二十七日下午十一時三十分許，在
  　　　　台北市○○○路○段二四八之一號前，見丙○○所有
          價值二萬六千元之電動機車（坦克劍龍便利車，ＣＳ
          Ｂ１２６５標準型，車身號碼ＣＳＢ0000000
          號）停放路旁，即著手竊取該機車，得手後供己代步
          騎用。嗣於九十三年十一月二十八日下午五時三十五
          分許，戊○○騎乘上開電動機車前往丙○○在台北縣
          板橋市○○○路三四０巷一號開設之機車行，欲出售
          該電動機車時，為丙○○發覺報警查獲。
    （四）於九十三年十二月二十四日上午三時三十分許，在台
          北市○○○路○段三十五巷內，見甲○○所使用車號
          ＤＺ－２２２號計程車停放路旁，即趁無人注意之際
          ，持其所有不具殺傷力之玩具手槍，以槍柄敲破該車
          之右後方玻璃（被害人甲○○僅就竊盜部分提出告訴
          ，未就毀損部分提出告訴），開啟車門進入車內，竊
          取甲○○所有之行車執照一張、帽子一頂、手電筒一
          支，得手後逃逸。
    （五）於九十三年十二月二十四日上午五時許，在台北市○○○路二段三十五巷口，見辛○○所有（登記林謀仁
          名義，尚未辦理過戶）之７Ｔ－３２８１號箱型車停
          放路旁，即趁無人注意之際，著手打開車門，以眼睛
          搜瞄車內財物，因驚醒在車內睡覺之庚○○，庚○○
          質問其意圖，適車主辛○○亦行經該處，上前質問，
          戊○○見事跡敗露，隨即逃逸而未遂。嗣於同日上午
          五時三十分許，在台北市○○街、梧州街口為據報趕
          至之警員查獲，並扣得其所有供竊盜甲○○財物之玩
          具手槍一支。
    （六）於九十四年一月二十六日下午十時時，在台北市○○
          路二四四巷二十四號友人壬○○之公司內，趁壬○○
          離座上廁所之機會，著手竊取壬○○之行動電話二支
          、印章一枚（其中一支行動電話已變賣得款八百元花
          用）。嗣於九十四年一月二十七日凌晨二時三十分許
          ，在台北市○○路、華西街口為警查獲。
    （七）於九十四年三月十一日下午十時三十分許，在台北市
          ○○街二０二號檳榔攤內，趁店員丁○○至隔壁店家
          調貨之機會，著手竊取檳榔攤內現金三千五百元，旋
          於持往隔壁店家花用時，為丁○○報警查獲。
二、案經台北縣政府警察局三重分局報請台灣板橋地方法院檢察
    署檢察官偵查後，聲請簡易判決處刑，暨台北縣政府警察局
    海山分局、台北市政府警察局萬華分局報請台灣台北地方法
    院檢察署檢察官移送本院併案審理；本院認不得以簡易判決
    處刑，改依通常程序審理，被告於準備程序中就被訴事實為
 　 有罪之陳述，本院合議庭裁定由受命法官獨任行簡式審判程
　  序。
    理  由
一、訊據被告戊○○對上揭竊盜之犯罪事實，於本院審理中坦承
    不諱，核與被害人張美華、乙○○、丙○○、甲○○、庚○○、辛○○、壬○○、丁○○在警詢中指訴失竊之情節相符
    ，並有贓物認領保管收據七張、贓物照片九張、監視錄影帶
    翻拍照片八張在卷可稽，本案事證明確，被告犯行洵堪認定
    ，應依法論科。
二、核被告所為事實欄編號（一）、（二）、（三）、（四）、
    （六）之行為，係犯刑法第三百二十條第一項之普通竊盜罪
    。所為事實欄編號（五）之行為，係犯刑法第三百二十條第
    三項、第一項之普通竊盜未遂罪。被告所為七次竊盜行為，
    時間緊接，犯罪構成要件相同，顯係出於概括之犯意為之，
    為連續犯，應依刑法第五十六條之規定以一刑法第三百二十
    條第一項之普通竊盜罪論處，並加重其刑。公訴人僅起訴事
    實欄編號（一）、（二）之竊盜犯行，未起訴其餘編號（三
    ）、（四）、（五）、（六）、（七）之竊盜犯行，惟此部
    分未起訴之犯罪事實，業據檢察官移送本院併案，且與已起
    訴之犯罪事實間，有連續犯裁判上一罪之關係，為起訴效力
    所及，本院自應併予審理。爰審酌被告犯罪之動機、目的、
    手段，犯罪所生之危害，為警查獲後仍不知悔改，續為多次
    竊盜犯行，顯見其欠缺尊重他人財產之觀念，及其犯罪後坦
    承犯行之態度等一切情狀，量處如主文所示之刑，以資懲儆
    。
三、扣案之玩具手槍一支，係被告所有供編號（四）竊盜犯罪用
    之物，業據其供明在卷，應依刑法第三十八條第一項第二款
    之規定宣告沒收。
四、又台灣台北地方法院檢察署九十四年度偵字第七五三一號（
    含九十四年度核退字第一九一號）移送併辦意旨略謂：被告
    意圖為自己不法之所有，與不詳真實姓名綽號「阿賓」之成
    年男子，於九十三年十二月二十六日上午十一時四十分許，
    在台北市○○○路○段十二號公園之工務所前，見呂相如所
    有車號ＵＪ－７１９１號自小貨車之車門未上鎖，即推由「
    阿賓」擔任把風，被告則侵入車內竊取電鑽及砂輪機，得手
    後正欲離去之際，為車主呂相如發覺上前制止，雙方發生扭
    打，適警員巡邏經過而加以逮捕。案經台北市政府警察局萬
    華分局報請台灣台北地方法院檢察署檢察官偵查，認與前開
    竊盜犯行為連續犯，而移送本院併案審理。惟查，刑法上連
    續犯之成立，其主觀上須出於「概括之犯意」。所謂「概括
    之犯意」，係指多次犯罪行為自始均在一個預定犯罪計劃以
    內，出於主觀上始終同一犯意之進行。若嗣後另有新犯意發
    生，縱其所為手段相同，所犯為同一罪名，究非連續其初發
    之意思，即不能謂成立連續犯。本案被告於偵查時及本院審
    理中，均堅決否認併案部分之犯行，辯稱：伊僅係行經該地
    ，突遭人指為竊賊，伊並未為任何著手竊盜之行為等語，於
    本院審理時更供稱：本件與其他竊盜犯罪無任何關聯等語。
    是縱認此部分併案之事實確係被告所為，依其在本院審理中
    所述，亦非基於其預定犯罪計劃內之概括犯意行為，從而併
    案部分與本案有罪科刑部分即無連續犯之裁判上一罪關係，
    本院無從併予審理，應退由台灣板橋地方法院檢察署檢察官
    依法偵查，另為適法之處理，附此敘明。
據上論斷，應依刑事訴訟法第四百五十二條、第二百七十三條之
一第一項、第二百九十九條第一項前段，刑法第五十六條、第三
百二十條第一項、第三十八條第一項第二款，罰金罰鍰提高標準
條例第一條前段，判決如主文。
本案經檢察官馬中琍到庭執行職務。
中　　華　　民　　國　　94　　年　　6 　　月　　9 　　日
                          臺灣板橋地方法院刑事第二庭
                              法　官　鄭　水　銓
以上正本證明與原本無異。
如不服本判決，應於判決送達後十日內，向本院提出上訴狀。
                              書記官　陳  淑  芳
中　　華　　民　　國　　94　　年　　6 　　月　　13　　日
附錄本案論罪科刑法條全文：
刑法第三百二十條
意圖為自己或第三人不法之所有，而竊取他人之動產者，為竊盜
罪，處五年以下有期徒刑、拘役或五百元以下罰金。
意圖為自己或第三人不法利益，而竊佔他人之不動產者，依前項
之規定處斷。
前二項之未遂犯罰之。
